臺灣新竹地方法院民事判決  
110年度重訴字第150號
原      告  第一商業銀行股份有限公司

法定代理人  邱月琴  
訴訟代理人  楊家維  
            鄭浚煒  
            楊景翔  
被      告  銅鑼金屬股份有限公司

兼法定代理  
人          黃振璋  

            宋新幗  

兼訴訟代理
人          黃振璋  
上列當事人間返還消費借貸款等事件，本院於民國110年10月5日
辯論終結，判決如下：
    主  文
被告應連帶給付原告新臺幣柒佰伍拾肆萬陸仟壹佰陸拾參元，及
自民國一一○年三月十八日起至清償日止，按週年利率百分之二
點零一計算之利息，暨自民國一一○年四月十八日起至清償日止
，逾期在六個月以內部分，按上開利率百分之十，逾期超過六個
月部分，按上開利率百分之二十計算之違約金。
訴訟費用由被告連帶負擔。
   事實及理由
一、原告起訴主張：被告銅鑼金屬股份有限公司（下稱銅鑼公司
    ）於民國108年1月29日邀同被告黃振璋及宋新幗為連帶保證
    人，保證被告泉旺公司於現在（含過去所負現在尚未清償）
    及將來對原告所負之一切債務，在新臺幣（下同）4,000萬
    元限額內連帶負全部償付責任。嗣被告銅鑼公司於109年12
    月10日向原告申請開發國內即期信用狀1,000萬元，而該借
    款已於110年2月9日屆期，惟僅償還部分本息至110年3月18
    日，尚欠本金合計7,546,163元及利息、違約金，依約定書
    第5條第1項第1款及第6條第1項第1款之約定，已喪失期限利
    益，所有借款視為全部到期，應一次清償。被告黃振璋及宋
    新幗既上開借款之連帶保證人，自應負連帶清償責任，爰依
    信用狀契約及連帶保證之法律關係提起本件訴訟等語。並聲
    明：如主文第1項所示。
二、被告就原告起訴之主張表示無意見，惟聲明：原告之訴駁回
    。
三、得心證之理由：
　㈠原告主張之上開事實，業據其提出與所述相符之約定書、保
    證書及開發國內不可撤銷即期信用狀申請書等件為證（卷第
    9至17頁），而被告到庭就原告主張之事實表示無意見，僅
    聲明請求駁回原告之訴，惟未提出任何有利於己之陳述或證
    據，以供本院審酌，自堪信原告之主張為真實。
  ㈡按消費借貸者，謂當事人一方移轉金錢或其他代替物之所有
    權於他方，而約定他方以種類、品質、數量相同之物返還之
    契約，民法第474條第1項定有明文。又保證債務之所謂連帶
    ，係指保證人與主債務人負同一債務，對於債權人各負全部
    給付之責任而言，此就民法第272條第1項規定連帶債務之文
    義參照觀之甚明，最高法院45年台上字第1426號著有判例可
    資參照。本件被告銅鑼公司既為上開債務之債務人，被告黃
    振璋及宋新幗為連帶保證人，自應就其等保證債務負全部給
    付之責。
　㈢從而，原告依消費借貸、連帶保證之法律關係，訴請被告等
    給付如主文第1項所示之本金、利息及違約金，即無不合，
    應予准許。
四、訴訟費用負擔之依據：民事訴訟法第78條、第85條第2項。
中　　華　　民　　國　　110 　年　　10　　月　　28　　日
                  民事第二庭    法　官　彭淑苑
以上正本係照原本作成。
如對本判決上訴，須於判決送達後20日內向本院提出上訴狀。如
委任律師提起上訴者，應一併繳納上訴審裁判費。
中　　華　　民　　國　　110 　年　　10　　月　　28　　日
                                書記官　林琬茹